臺灣高等法院臺南分院刑事判決　　　　　　　　　　　　　　　　　　　巨股
　　上訴人　　甲○○
　　即被告
右上訴人因違反槍砲彈藥刀械管制條例案件，不服臺灣嘉義地方法院九十一年度訴字
第三七八號中華民國九十二年八月廿六日第一審判決（起訴案號：臺灣嘉義地方法院
檢察署九十一年度偵字第三四六六號）提起上訴，本院判決如左：
    主  文
上訴駁回。
    事  實
一、甲○○曾因施用麻醉藥品、販賣麻醉藥品及違反森林法案件，經原審分別判處有
    期徒刑六月、五年四月及七月確定，嗣定應執行刑六年一月確定，於民國八十四
    年一月二十六日縮短刑期假釋出獄，並於八十七年十月二十七日縮短刑期假釋期
    滿，以已執行完畢論。
二、甲○○於九十一年五月初某日十九時許，在嘉義市○○街三十三號二樓一房間內
    ，向楊政租同時借用仿ＦＮ廠半自動手槍製造之金屬玩具手槍，換裝土造金屬槍
    管，改造而成，具殺傷力之改造手槍（槍枝管制編號0000000000）一
    支及土造子彈八顆（經試射，僅一顆可擊發具殺傷力，餘七顆均無法擊發不具殺
    傷力），未經許可同時持有之，甲○○並將該槍、彈放置於其所使用之車號Ｊ七
    —四九四九號自小客車內，嗣於九十一年五月二十一日十六時許，為警自甲○○
    使用之上開自小客車內起出並扣得前揭槍、彈，因而獲悉上情。
三、案經嘉義縣警察局水上分局報請臺灣嘉義地方法院檢察署檢察官偵查起訴。
    理  由
一、訊據被告甲○○堅決否認有右揭未經許可持有具殺傷力之改造手槍及子彈犯行，
    辯稱：扣案改造手槍、子彈為楊政租所有，當時伊在睡覺，他將伊車子開出去，
    並擅自放置在伊所使用之車號Ｊ七—四九四九號自小客車內，伊並不知情，後來
    警察來搜索，始在伊車子查上開槍彈云云。惟查：
（一）被告對於在右開時地，向證人楊政租借用上開槍彈，未經許可持有前揭具殺傷
      力改造手槍及子彈之事實，業据其於警訊供承不諱（見警卷第二頁），其於偵
      查中亦坦承曾將槍置放在自用小客車右前座下面之情事（偵查卷第五頁）而經
      警起出本件扣案前揭槍、彈處之車號Ｊ七—四九四九號自小客車確為被告所使
      用之事實，亦據被告供承在卷（見警卷第二頁、偵查卷第五頁、原審卷第四十
      八頁）。又扣案之槍、彈經送內政部警政署刑事警察局鑑定結果，認送鑑手槍
      一支（槍枝管制編號0000000000）係仿ＦＮ廠半自動手槍製造之金
      屬玩具手槍，換裝土造金屬槍管改造而成之改造手槍，機械性能良好，可擊發
      適用子彈，具殺傷力，送鑑子彈八顆均係土造子彈，一顆可擊發，具殺傷力，
      另七顆均無法擊發，不具殺傷力，此有內政部警政署刑事警察局九十一年七月
      四日刑鑑字第０九一０一三二一六五號槍彈鑑定書及九十二年一月十日刑鑑字
      第０九一０三三三０七七號書函在卷可稽（偵查卷第十八至廿六頁、原審卷第
      九十五頁至九十六頁）；又扣案之上開改造手槍乃屬槍砲彈藥刀械管制條例第
      四條第一項第一款所列之「其他可發射金屬或子彈具有殺傷力之各式槍砲」，
      亦有內政部九十二年二月十日內授警字第０九二００七五一六二號函附卷足憑
      （原審卷第一０九頁）。
（二）證人楊政租於警訊及偵查中均否認上開槍彈為其所有，並供證：警方查獲時才
      知道上開槍彈等語，其於原審審理時雖證稱：上開槍、彈為伊所持有，並在被
      告不知情之情況下，由伊放置在被告車上等語，然證人楊政租就伊係於何時間
      何種情況下將槍、彈放置在被告所使用之車號Ｊ七—四九四九號自小客車上等
      情，前後供述顯然不一：於自白書中稱：被告於被查獲前一日晚上睡在伊前揭
      租屋處，伊於查獲當日中午，未經被告同意，駕駛被告自小客車外出，返回時
      因未取伊置於被告自小客車內本件槍、彈，即登上二樓，在門口被警盤查等語
      （見原審內卷內楊政租九十一年十二月二日書立之自白書，即原審卷第六十四
      頁至第六十五頁），而經原審於九十一年十二月十九日傳訊時陳稱：於九十一
      年五月二十一日（即警查獲日）下午，伊將本件槍、彈置於被告車內，準備拿
      出去丟掉，因忘記帶樓下地下室鐵門遙控器，上樓拿時，即被警查獲等語（見
      原審卷第七十一頁），嗣經原審於同次庭期，訊之為何有被告自用車鑰匙時，
      其竟又陳稱：被告於警查獲當日早上至伊租住處睡覺，將車鑰匙放在房間桌上
      ，伊的車剛好開去保養，所以開被告的車，而當日上午九時許，伊就將本件槍
      、彈拿到被告車上放好準備丟棄，又上樓拿遙控器，順便泡麵吃，十二點多警
      察就來了等語（見原審卷第七十三頁），足見證人楊政租所證述上開槍、彈為
      其所置放在被告車內之情，前後不一，己有瑕庛可指，又核與警訊及偵查中所
      否認為其所有之情節相互齟齬，已難採信。
（三）再證人楊政租就伊放置在被告車上之子彈數量、位置等情所為之陳述，亦與事
      實不符；蓋證人楊政租於原審審理時陳稱：拿十顆子彈，散置在被告車內前座
      底下處等語（見原審卷第七十二頁），然本件經警在被告自小客車內起出並扣
      得之子彈僅有八顆，有扣押物品目錄表附卷可按（見警卷第八頁），而扣案子
      彈八顆乃自被告車內面紙盒內起出之事實，亦據警方搜索車號Ｊ七—四九四九
      號自小客車時在場之被告陳明在卷（見原審卷第八十七頁、本院卷第三十八頁
      ）相互印證，足徵證人楊政租應無將上開槍、彈放置在被告車上之事實。
（四）至被告聲請傳喚之證人曹修文於原審中雖證述：九十一年五月初某日十九時許
      ，在嘉義市○○街三十三號二樓一處，甲○○帶伊去該公寓，伊有看到槍彈，
      看到之後，伊就叫甲○○走了等語，惟經訊之當時看到之槍彈是否為扣案之槍
      枝，則供證：沒有印象等語（見原審卷第二００頁）；是其證詞尚不足有利於
      被告之認定。
（五）另被告聲請傳喚之證人黃挀興於原審中固供證: 伊去嘉義市○○街三十三號二
      樓一處找甲○○，看到這隻槍放在桌上，才問甲○○這隻槍如何來，當時甲○
      ○說這槍是「阿原」楊政租拿來的云云，及證人廖志陽於原審中亦供證：伊去
      找甲○○，在房間內看到這隻槍，伊有拿來把玩一下，伊沒有問甲○○這槍是
      誰的云云（見原審卷第二一五頁），然該二人僅係供證曾見過這隻槍而已，對
      於被告有向甲○○借用之情，則自始並不知悉，是該二人之證言，亦難為被告
      有利之認定，併此明。
（三）綜上，被告於警訊時、偵查中之自白應與事實相符，其嗣後於原審及本院中改
      稱乃楊政租擅自將槍彈放置在伊車上云云，乃卸責之詞，不足採信。本件事證
      明確，被告犯行堪以認定。
二、核被告甲○○所為係犯槍砲彈藥刀械管制條例第十一條第四項之未經許可持有可
    發射子彈具有殺傷力改造手槍罪，及同條例第十二條第四項之未經許可持有子彈
    罪。被告以一持有行為，同時持有改造手槍及子彈，觸犯構成要件不相同之罪名
    ，為想像競合犯，應從一重之未經許可持有可發射子彈具有殺傷力改造手槍罪論
    處。又被告曾因施用麻醉藥品、販賣麻醉藥品及違反森林法案件，經本院分別判
    處有期徒刑六月、五年四月及七月確定，嗣定應執行刑六年一月確定，於八十四
    年一月二十六日縮短刑期假釋出獄，並於八十七年十月二十七日縮短刑期假釋期
    滿，以已執行完畢論，有卷附刑案資料查註紀錄表、臺灣高等法院被告全國前案
    紀錄表可按，其受有期徒刑之執行完畢，五年以內再犯本件之罪，為累犯，依法
    加重其刑。
三、原審因適用槍砲彈藥刀械管制條例第十一條第四項、第十二條第四項，刑法第十
    一條、第五十五條、第四十七條、第四十二條第二項、第三十八條第一項第一款
    ，罰金罰鍰提高標準條例第二條，現行法規所定貨幣單位折算新臺幣條例第二條
    之定規，並爰審酌被告無故持有槍、彈，影響社會治安暨對他人之生命身體構成
    威脅之危害，然查無持槍彈以加害他人生命、身體、財產之具體事證，及被告品
    性、生活狀況、智識程度及犯罪後態度等一切情狀，量處處有期徒刑壹年肆月，
    併科罰金新臺幣貳萬元，並諭知罰金如易服勞役，以三百元即新臺幣九百元折算
    壹日。扣案改造手槍一支（槍枝管制編號0000000000）為違禁物，依
    刑法第三十八條第一項第一款之規定宣告沒收，至扣案之子彈八顆，其中七顆無
    法擊發，不具殺傷力，另一顆原雖具殺傷力，然已試射擊發，不再具有殺傷力，
    失其違禁物性質，均不予宣告沒收。本院核原判決之認事用法及量刑，尚無不合
    ，被告上訴意旨，否認犯罪，指摘原判決不當，為無理由，應予駁回。
據上論結，應依刑事訴訟法第三百六十八條，判決如主文。
本案經檢察官劉欽銘到庭執行職務。
中      華      民      國      九十三      年      一    月    八      日
                                  臺灣高等法院臺南分院刑事第一庭
                                      審判長法官  黃  崑  宗
                                            法官  李  文  福
                                            法官  田  平  安
右正本證明與原本無異。
如不服本判決，應於判決送達後十日內向本院提出上訴狀，其未敘述理由者並應於提
出上訴狀後十日內向本院補提理由書（應附繕本)。
                                     法院書記官  劉  岳  文
中      華      民      國      九十三      年      一    月    八      日
附錄：本判決論罪科
槍砲彈藥刀械管制條例第十一條
未經許可，製造、販賣或運輸第四條第一項第一款所稱其他可發射金屬或
子彈具有殺傷力之各式槍砲者，處五年以上有期徒刑，併科新臺幣一千萬
元以下罰金。
未經許可，轉讓、出租或出借前項所列槍砲者，處三年以上十年以下有期
徒刑，併科新臺幣七百萬元以下罰金。
意圖供自己或他人犯罪之用，而犯前二項之罪者，處無期徒刑或七年以上
有期徒刑，併科新臺幣一千萬元以下罰金。
未經許可，持有、寄藏或意圖販賣而陳列第一項所列槍砲者，處一年以上
七年以下有期徒刑，併科新臺幣七百萬元以下罰金。
第一項至第三項之未遂犯罰之。
槍砲彈藥刀械管制條例第十二條
未經許可，製造、販賣或運輸子彈者，處一年以上七年以下有期徒刑，併
科新台幣五百萬元以下罰金。
未經許可，轉讓、出租或出借子彈者，處六月以上五年以下有期徒刑，併
科新台幣三百萬元以下罰金。
意圖供自己或他人犯罪之用，而犯前二項之罪者，處三年以上十年以下有
期徒刑，併科新台幣七百萬元以下罰金。
未經許可，持有、寄藏或意圖販賣而陳列子彈者，處五年以下有期徒刑，
併科新台幣三百萬元以下罰金。
第一項至第三項之未遂犯罰之。
